# 陈版主好，继续请教商誉问题，谢谢您

提问人：wangjingquan 时间：2019-05-20 08:33:25
沿用上次请教您的例子：goodwill 用母公司购买对价和少数股权公允价值的和，减去子公司可辨认净资产公允价值，来求得。比如，母公司用 80 元购买子公司可辨认净资产公允价值 110 元的60%份额，NCI的公允是 45 ，此时 goodwill 就是 15 。母公司享有的商誉 14 （80-110*60%），NCI 享有的是 1 。
问题：如果此时母公司转移子公司 5% 股权，且不丧失控制权，那么转移的可辨认净资产肯定是 1105%，可是转移的商誉呢？有的材料上说也是全部商誉 15 的 5%，但是不是还有一种可能，即 14 （5%/60%）？我感觉这才是站在母公司角度，将拥有的可辨认净资产与商誉采用同一比例的转移，因为5%/60% 才是母公司转移可辨认净资产的比例。请指教！谢谢您（您上次讲到商誉减值分配的另两种方法，不知道这里是不是有类似的思考方法）

回答人：chenyiwei
基本赞同你的理解。按【14*（5%/60%）】确定该项权益性交易所涉及的商誉重新分配金额较为合理。作为在合并报表层面对少数股东权益和资本公积的调整。

提问人：wangjingquan 时间：2019-05-20 20:11:32
谢谢回复！但现在可以确定的是，用 15*5% 来计算转移的商誉是可以的，这是国外某考题中的答案。所以，请问这个问题是哪个准则规定的？我的那个理解，准则是否有相关表述？准则实在太厚了，请您指点一二！

回答人：chenyiwei
通常情况下两个理解都可以接受，但如果在某些特殊情况下，使用其中某一种做法得出的结果显著不合理的，则只能采用另一种。如此处归属少数股东的商誉减值金额大于分配给少数股东的商誉原值。